# 子公司反向吸收合并母公司会计分录问题

提问人：1556745434 时间：2018-02-20 11:28:20
在并账时 母子公司的往来款需要合并抵消吗？

回答人：chenyiwei
需要。这就是民法上的“债因混同而消灭”。

提问人：1556745434 时间：2018-02-20 11:09:13
B公司为A公司的全资子公司，A公司注册资本 2800 万，B公司注册资本 1300 万，全资子公司B反向吸收合并A公司，合并后A公司注销，保留B公司，B公司注册资本变为 2800 万。合并日为A公司完成工商注销时间，合并日A公司账面有资产 6000 万（不包含对B公司的长投 1300 万），账面负债 5900 万（其中包含了对A公司的其他应付款 5500 万），注册资本 2800 万，未分配利润-1300万。 合并时的会计分录是否这样在： B公司 ：借：资产（不包含对B公司的长投） 6000 万 贷：负债 5900 贷：实收资本 1500 ，差额冲减留存收益，利润表在转作股本的普通股股利体现？

回答人：chenyiwei
这要看你的具体合并操作过程。一般情况下，母公司A需将对子公司B的长期股权投资按A自身的股权结构无偿转让给各股东，使A、B的股权结构一致，然后全体股东以其持有的对A的股权投资对B增资，A成为B的子公司，完成“母子颠倒”的重组，最后是B吸收合并A。 对B个别报表层面的处理而言，基本如你所述。因为A、B均无资本公积，所以差额冲减留存收益。